臺灣彰化地方法院刑事判決　　　　　　 100年度易字第1072號
公　訴　人　臺灣彰化地方法院檢察署檢察官
被　　　告　王明仁
上列被告因違反家庭暴力防治法案件，經檢察官提起公訴（100
年度偵字第7988號），有刑事訴訟法第273 條之1 第1 項之情形
，本院改依簡式審判程序審理判決如下：
    主  文
王明仁違反法院依家庭暴力防治法第十四條第一項所為禁止實施
家庭暴力之民事通常保護令裁定，處拘役參拾日，如易科罰金，
以新台幣壹仟元折算壹日。
    事  實
一、王明仁係王玉春之父，現與王玉春共同居住於彰化縣福興鄉
    ○○村○○路10號之住處，二人具有家庭暴力防治法第3 條
    第2 款及第3 款所定之家庭成員關係。王明仁前因對黃春菊
    、王玉春、王丙午實施家庭暴力行為，經黃春菊向本院聲請
    通常保護令，由本院於民國99年12月28日，以99年度家護字
    第824 號民事通常保護令，裁定林天賜不得對被害人黃春菊
    、被害人之子女王玉春、王丙午實施身體或精神上不法侵害
    之行為、不得對被害人黃春菊為騷擾之行為、應完成戒癮治
    療6 個月，上開保護令之有效期間為1 年，且警員於100 年
    1 月6 日即依法執行送達（惟王明仁拒絕受領）並告知王明
    仁該保護令內容。不料，王明仁於100 年9 月9 日中午12時
    20 分 許，酒後在其與王玉春之上開住處，見王玉春房門上
    鎖，懷疑有男子在王玉春之房內，王明仁竟基於違反上開保
    護令之犯意，持其妻黃春菊所有之菜刀砍剁王玉春房門喇叭
    鎖，並以腳踹房門；王玉春打開房門探問，王明仁復以閩南
    語辱罵王玉春「幹你娘、臭雞掰」等語，以此方式，對王玉
    春為精神上不法侵害，而違反臺灣彰化地方法院所為上述裁
    定。經警於同日中午12時30分許，前往上址處理，並扣得前
    揭菜刀1 把。
二、案經彰化縣警察局鹿港分局報告臺灣彰化地方法院檢察署檢
    察官偵查起訴。
    理  由
壹、程序部分
一、本件為刑事訴訟法第376 條第1 款所列案件，依同法第284
    條之1 規定，由法官獨任審判，先予敘明。
二、被告王明仁所犯係死刑、無期徒刑、最輕本刑為3 年以上有
    期徒刑以外之罪，其於準備程序中就被訴事實為有罪之陳述
    ，經告知被告簡式審判程序之旨，並聽取公訴人及被告之意
    見後，本院認為適宜而改以簡式審判程序審理，合先敘明。
貳、實體部分
一、上開事實，業據被告迭於警詢、偵訊及本院審理中均坦承不
    諱，核與證人即被害人王玉春於警詢、偵訊中所證述情節相
    符（見偵卷第7 、8 、39頁），且有扣押筆錄、扣押物品目
    錄表、彰化縣警察局鹿港分局保護令執行紀錄表、本院99年
    度家護字第824 號民事通常保護令影本1 份在卷可稽（見偵
    卷第9 至12頁、第14至16頁），此外，復有扣案之菜刀1 把
    可資佐證，足認被告任意性之自白與事實相符。本案事證明
    確，被告上開犯行堪以認定，應予依法論科。
二、查被告王明仁為係王玉春之父，且二人共同居住於彰化縣福
    興鄉○○村○○路10號之住處，為家庭暴力防治法第3 條第
    2 款、第3 款所定之家庭成員。按依家庭暴力防治法第2 條
    第1 款規定：家庭暴力：指家庭成員間實施身體或精神上不
    法侵害之行為。查本件被告持菜刀砍剁王玉春房門喇叭鎖，
    並以腳踹房門；王玉春打開房門探問，被告復以閩南語辱罵
    王玉春「幹你娘、臭雞掰」等語，已構成家庭暴力防治法所
    稱之家庭暴力行為。故核被告王明仁違反本院保護令裁定而
    對被害人施以精神不法侵害之行為，係犯家庭暴力防治法第
    61條第1 款之違反保護令罪。爰審酌被告王明仁漠視保護令
    所為之禁止行為，未思改善家庭關係，且於接受保護令之戒
    癮（即戒酒）治療後，仍於酒後情緒失控，而有本件違反保
    護令之犯行，實有不該；惟其於犯後自始坦承犯行，犯後態
    度尚佳，且被害人王玉春具狀表示願意原諒被告，為被告請
    求交保，並表示願撤回告訴等語（惟本案並非告訴乃論之罪
    ），有聲請撤回告訴狀及申請狀各1 份在卷可稽（見偵卷第
    31頁、第33至35頁），暨斟酌其犯罪之動機、目的、手段、
    智識程度、被告本身之身心狀況及所生危害等一切情狀，量
    處如主文所示之刑，暨諭知易科罰金之折算標準。至扣案之
    菜刀1 把，雖係用於本件違反保護令罪所用之物，惟係被告
    之妻所有，並非被告所有，業據被告於本院審理時供承在卷
    ，爰不另宣告沒收，附此敘明。
據上論斷，依刑事訴訟法第273 條之1 第1 項、第299 條第1 項
前段，家庭暴力防治法第61條第1 款，刑法第11條前段、第41條
第1 項前段，刑法施行法第1 條之1 第1 項、第2 項前段，判決
如主文。
本案經檢察官陳鼎文到庭執行職務。
中    華    民    國   100    年    10    月    20    日
                    刑事第六庭    法      官  黃齡玉
以上正本證明與原本無異。
如不服本判決應於收受判決後10日內向本院提出上訴書狀，並應
敘述具體理由；其未敘述上訴理由者，應於上訴期間屆滿後20日
內向本院補提理由書（均須按他造當事人之人數附繕本）「切勿
逕送上級法院」。
告訴人或被害人對於判決如有不服具備理由請求檢察官上訴者，
其上訴期間之計算係以檢察官收受判決正本之日期為準。
中    華    民    國   100    年    10    月    20    日
                                      書記官  李噯靜
附錄本案論罪科刑法條全文：
家庭暴力防治法第61條
違反法院依第 14 條第 1 項、第 16 條第 3 項所為之下列裁定
者，為本法所稱違反保護令罪，處 3 年以下有期徒刑、拘役或
科或併科新臺幣 10 萬元以下罰金：
一、禁止實施家庭暴力。
二、禁止騷擾、接觸、跟蹤、通話、通信或其他非必要之聯絡行
    為。
三、遷出住居所。
四、遠離住居所、工作場所、學校或其他特定場所。
五、完成加害人處遇計畫。